臺灣高雄地方法院刑事判決　　　　　　 94年度易緝字第100號
公　訴　人　臺灣高雄地方法院檢察署檢察官
被　　　告　丁○○
上列被告因賭博案件，經檢察官提起公訴（94年度核退偵字第23
9 號），本院判決如下：
    主  文
丁○○無罪。
    理  由
一、公訴意旨略以：被告丁○○與曾慶瑞、丙○○、莊文宏、戊○○（曾慶瑞等4 人業經本院以94年度易字第1037號判刑確
    定）、乙○○（現由臺灣高等法院高雄分院以94年度上易字
    第669 號審理中）等人共同意圖營利，供給賭博場所並共同
    基於聚眾賭博之犯意聯絡，自93年11月4 日起，推由丙○○
    承租高雄縣鳳山市○○○路20號之1 、2 樓為賭博場所，再
    由莊文宏、許崇崑、曾慶瑞、丁○○、戊○○以每日新臺幣
    （下同）1000元至2000元不等之代價擔任現場管理人，約明
    戊○○、丁○○負責在一樓門內把風過濾賭客、防止警方取
    締，並指引賭客上二樓；莊文宏則遞送香煙檳榔、同時見習
    賭場之運作；許崇崑、曾慶瑞職司在賭桌旁洗牌、收錢、賠
    錢、收取擔任莊家者之抽頭金，並將收取之抽頭金交給丙○○，而招攬不特定之人至該處賭博。彼等以膠質天九牌為賭
    具，由賭客四人持牌，輪流為莊家，每人各持4 張天九牌，
    比點數大小，每注押注金額最低1000元、最高1 萬元，賠率
    一賠一與莊家對賭，旁觀者並可下注，莊家每贏1 萬元須交
    付抽頭金300 元宇賭場。嗣於93年11月7 日2 時15分許，為
    警持搜索票查獲，並當場扣得賭資2 萬7 千200 元、骰子
    107 顆、賭場帳冊1 本、膠質天九牌1 付。因認被告丁○○
    涉犯刑法第268 條前段之意圖營利提供場所及同條後段之聚
    眾賭博罪嫌。
二、公訴人認被告丁○○涉有前揭犯行，係以：(1)被告丁○○之
    自白；(2)共同被告乙○○於警詢之證述；(3)賭客莊惠彥等人
    於警詢時有關確有在上開賭場內賭博之證述；(4)扣案之現金
    新臺幣27,200元、骰子107 顆、賭場帳冊1 本、膠質天九牌
    1 副等證據資料，為其論斷之依據。訊據被告丁○○堅決否
    認有何提供賭博場所聚眾賭博犯行，辯稱：伊是在幫人洗車
    ，案發當時是與洗車廠老闆己○○一人開一台車去上開地點
    ，要把車子開去還綽號「林哥」者，剛好遇上警察搜索，就
    被帶去警局，伊根本沒有在上開地點上班，也不認識該賭場
    的老闆丙○○，沒有參與任何提供賭博場所聚眾賭博犯行等
    語。
三、按犯罪事實應依證據認定之，無證據不得認定犯罪事實；又
    不能證明被告犯罪者，應諭知無罪之判決。刑事訴訟法第15
    4 條第2 項、第301 條第1 項分別定有明文。又刑事訴訟法
    第161 條已於民國91年2 月8 日修正公布，其第1項 規定：
    檢察官就被告犯罪事實，應負舉證責任，並指出證明之方法
    。因此，檢察官對於起訴之犯罪事實，應負提出證據及說服
    之實質舉證責任。倘其所提出之證據，不足為被告有罪之積
    極證明，或其指出證明之方法，無從說服法院以形成被告有
    罪之心證，基於無罪推定之原則，自應為被告無罪判決之諭
    知（參照最高法院92年台上字第128 號判例）。
四、經查：
    (一)公訴意旨以被告丁○○之自白，及賭客莊惠彥等人於警詢
      時有關有在上開賭場內賭博之證述，且有現金新臺幣27,
      200 元、骰子107 顆、賭場帳冊1 本、膠質天九牌1 副扣
      案，認被告有參與提供賭博場所聚眾賭博犯行云云。惟查
      ：被告雖於警詢中坦承於上揭時間，正從上開賭場後方之
      防火巷走出，遇警至上址搜索，便被帶至警局製作筆錄之
      事實，惟被告於警詢、偵查中均一致辯稱：伊是去上址找
      綽號「阿林仔」者，並非上址之工作人員等語（見警卷第
      11 頁 背面、第12頁、93年度偵字第22637 號卷第30頁）
      ，是公訴人認被告業已就提供賭博場所聚眾賭博之犯罪事
      實自白，容有誤認。而上開賭客於警詢之證述，及扣案上
      揭物品，亦僅足以證明上開處所確係賭場無疑，實無從以
      此即遽為被告丁○○在上開賭場工作之推斷，先予敘明。
    (二)公訴意旨復以共同被告乙○○於警詢之證述，認被告有參
      與在上開賭博場所擔任把風之犯行云云。經查：共同被告
      乙○○於93年11月7 日之警詢筆錄雖記載：上開賭場負責
      人為丙○○，僱用伊及曾慶瑞、莊文宏、丁○○共4 人，
      丁○○負責把風，也就是負責帶賭客進入賭場，並注意有
      無警方人員前來取締之工作等情，有該次警詢筆錄可稽（
      見警卷第10頁），惟乙○○於93年11月7 日偵查中即已澄
      清：伊不認識丁○○，只知道把風的叫「阿中」（台語）
      ，就是共同被告戊○○，警詢筆錄是警察自己把「阿中」
      寫成「丁○○」等語（見93年度偵字第22637 號卷第29、
      30頁），於本院審理時復結證稱：伊在丙○○所經營之上
      開賭場工作，只認識老闆丙○○及「阿中」（台語，當庭
      指認在庭之證人戊○○），並不認識丁○○，警察在上址
      搜索時，伊也沒有看到丁○○，伊因為不知道「阿中」的
      真實姓名，所以在警局做筆錄時是比給警員看，警詢筆錄
      裡面所記載的「阿中」就是指在庭的證人「戊○○」等語
      （見本院卷第65、66頁），核與本院以播放93年11月7 日
      乙○○之警詢光碟方式當庭勘驗該光碟，有如附表所示之
      畫面等情節相符，此有勘驗筆錄附卷可憑（見本院第63、
      64頁），是共同被告乙○○於93年11月7 日警詢時僅提及
      係綽號「阿中」（台語）在上開賭場擔任把風工作，而對
      被告丁○○有無參與上開賭場分工乙節則隻字未提之事實
      ，已堪認定，則公訴人以共同被告乙○○上開警詢筆錄所
      言，遽為不利被告之認定，實屬誤會。
    (三)證人丙○○即上開賭場負責人於本院審理時證稱：伊係僱
      用戊○○、莊文宏、曾慶瑞、乙○○共4 人，戊○○是負
      責顧門（即擔任把風），伊不認識在庭被告丁○○，並沒
      見過被告，何來僱用被告在賭場工作，警察查獲當天，伊
      也沒有見到被告等語（見本院卷第66、67頁），證人戊○○即在上開賭場擔任把風工作者於本院審理時證稱：伊不
      知道被告丁○○在賭場做什麼，被告如何進賭場，如何被
      抓伊均不知道等語（見本院卷第69頁），則依前揭在上開
      賭場工作之證人證述，既均未提及被告丁○○有在上開賭
      場工作乙節，而證人己○○復證稱：被告丁○○在伊所開
      設之洗車場上班，有位客人「阿林仔」一直沒來洗車場牽
      車，所以警察查獲當天伊才會與被告一去上址還車等語（
      見本院卷第67、68頁），並據證人丙○○於警詢供稱：上
      開賭場是向一名綽號「阿林」的男子承租等語在卷（見警
      卷第1 頁背面），堪認被告辯稱：伊是在洗車場上班，警
      察查獲那天是剛好去找上址之屋主「阿林仔」，根本沒有
      在上開賭場工作等語，並非無據。
五、綜上所述，被告究否確有本件提供賭博場所聚眾賭博之事實
    ，本院認為仍存有合理之懷疑，尚未到達確信其為真實之程
    度。而公訴人所提出之證據，尚不足為被告有罪之積極證明
    ，其指出證明之方法，亦無從說服法院以形成被告有罪之心
    證，揆諸前揭說明，本院自應為被告無罪之諭知。
據上論斷，應依刑事訴訟法第301 條第1 項，判決如主文。
本案經檢察官甲○○到庭執行職務。
中　　華　　民　　國　　94　　年　　10　　月　　31　　日
                  刑事第三庭   審判長法　官  張意聰
                                     法  官  錢衍蓁
                                     法  官  郭瓊徽
以上正本證明與原本無異。
如不服本判決，應於收受送達後10日內向本院提出上訴書狀。
中　　華　　民　　國　　94　　年　　11　　月　　1 　　日
　　　　　　　　　　　　　　　       書記官  陳瓊芳
附表
┌───────────────────────────┐
│  警員問：你們現場全部有幾個工作人員(台語)?           │
│乙○○答：曾慶瑞(手指另一頭)、「阿中」(台語)          │
│      問：這樣啊?那莊文宏不是嗎?(台語)                │
│   《乙○○向另一頭看去，旁邊有一人聲音問說：穿灰紫色 │
│      那一個?》                                       │
│      答：(點頭)                                      │
│      問：(莊文宏)是在那裡坐的人吧?(台語)             │
│      答：… (他)是在那拿的人… (比手勢解釋)( 台語，聽│
│          不太清楚)                                   │
│      問：丁○○、「阿中」那一位是在外面「顧頭」嗎?(台│
│          語 )                                        │
│      答：我只知道他叫「阿中」 (雙手比畫在腰間的樣子似│
│          是指形容該位「阿中」的體形)，但我不知道他的 │
│          名字…(台語)。                              │
│      問：他在「顧頭」是在什麼樣的工作內容?(台語)     │
│      答：就開門…                                    │
│      問：顧頭就是講過濾進去的人，是不是?(台語)       │
│      答：他的工作性質就是開門，…讓人進去。          │
└───────────────────────────┘
